【裁判字號】    98,易,167
【裁判日期】    980227
【裁判案由】    竊盜
【裁判全文】
臺灣臺北地方法院刑事判決               98年度易字第167號
公  訴  人  臺灣臺北地方法院檢察署檢察官
被      告  甲○○
上列被告因竊盜案件，經檢察官提起公訴（97年度偵字第21517
號），本院判決如下：
    主  文
甲○○於夜間侵入住宅竊盜，累犯，處有期徒刑柒月。
    事  實
一、甲○○於民國95年因違反毒品危害防制條例案件，經本院同
    年度易字第1798號判決處有期徒刑8月確定，嗣經本院96年
    度聲減字第249號裁定減為有期徒刑4月確定，於96年7月16
    日執行完畢。竟意圖為自己不法所有，於97年6月19日晚間7
    時許，侵入乙○○臺北縣新店市○○路372號5樓住處，竊取
    其所有亞太行動電話1支、手機充電器3個、電池1顆、筆記
    型電腦1臺。嗣經乙○○報警始循線悉上情。
二、案經臺北縣政府警察局新店分局報請臺灣臺北地方法院檢察
    署檢察官偵查起訴。
    理  由
壹、證據能力：
    證人乙○○警詢陳述，係被告以外之人於審判外之言詞陳述
    ，惟當事人於言詞辯論終結前並未爭執其證據能力，亦未聲
    請傳訊，顯放棄行使詰問權，且本院審酌該言詞陳述作成時
    情況，並無違法或不當之處，適為本案證據，依刑事訴訟法
    第159條之5第2項規定，應具證據能力。而警察機關依檢察
    官所概括選任之鑑定人或囑託鑑定機關、團體所為之鑑定結
    果，與檢察官選任或囑託為鑑定者，性質上並無差異，是內
    政部警政署刑事警察局指紋鑑驗書應具證據能力（最高法院
    96年度臺上字第2860號判決參照）。
貳、實體部分：
一、訊據被告甲○○就上開犯罪事實坦承不諱，核與證人即乙○
    ○所證遭竊一情相符，復有內政部警政署刑事警察局97年8
    月25日刑紋字第0970124521號鑑驗書、刑案現場照片在卷為
    憑（臺灣臺北地方法院檢察署97年度偵字第21517號卷53-57
    頁），是被告自白與事實相符，應係可採。本案事證明確，
    被告犯行洵堪認定，應依法論科。
二、核被告所為，係犯刑法第321條第1項第1款夜間侵入住宅竊
    盜罪。被告於95年因違反毒品危害防制條例案件，經本院同
    年度易字第1798號判決處有期徒刑8月確定。嗣經本院96年
    度聲減字第249號裁定減為有期徒刑4月確定，於96年7月16
    日執行完畢，有臺灣高等法院被告前案紀錄表附卷為證，其
    前受徒刑之執行完畢，5年以內故意再為本案有期徒刑以上
    之罪，為累犯，應依刑法第47條第1項規定加重其刑。爰審
    酌被告坦承犯行，犯後態度尚可；於83年因傷害案件、84年
    因竊盜案件、85年因違反藥事法案件、90、91年因竊盜案件
    、92年因違反毒品危害防制條例、竊盜案件、95年因違反毒
    品危害防制條例案件，均經法院判處罪刑確定，有上開紀錄
    表可憑，素行欠佳；正值壯年，不循正當途徑獲取財物，竟
    圖不勞而獲，實影響社會財貨安全；前因竊盜經法院判處罪
    刑確定，復再為本案犯行，足徵自我檢束能力低弱；至今尚
    未賠償被害人所受損失，兼衡被告國中畢業智識程度、犯罪
    動機、手段、目的、生活狀況及所竊之物價值等一切情狀，
    量處如主文所示之刑。
據上論斷，應依刑事訴訟法第284條之1、第299條第1項前段，刑
法第321條第1項第1款、第47條第1項，判決如主文。
本案經檢察官郭騰月到庭執行職務。
中    華    民    國    98    年     2    月    27    日
                    臺灣臺北地方法院刑事第14庭
                              法  官  陳琪媛
以上正本證明與原本無異。
如不服本判決應於收受送達後10日內向本院提出上訴書狀，並應
敘述具體理由；其未敘述上訴理由者，應於上訴期間屆滿後20日
內向本院補提理由書（均須按他造當事人之人數附繕本）「切勿
逕送上級法院」。告訴人或被害人如對於本判決不服者，應具備
理由請求檢察官上訴，其上訴期間之計算係以檢察官收受判決正
本之日期為準。
                              書記官  陳豪達
中    華    民    國    98    年     2    月    27    日
附錄本案論罪科刑法條全文:
中華民國刑法第321條
犯竊盜罪而有左列情形之一者，處6月以上、5年以下有期徒刑：
一、於夜間侵入住宅或有人居住之建築物、船艦或隱匿其內而犯
    之者。
二、毀越門扇、牆垣或其他安全設備而犯之者。
三、攜帶兇器而犯之者。
四、結夥三人以上而犯之者。
五、乘火災、水災或其他災害之際而犯之者。
六、在車站或埠頭而犯之者。
前項之未遂犯罰之。


司法院資訊處製作；財團法人民間司法改革基金會備份。
